【裁判字號】    98,訴,117
【裁判日期】    990308
【裁判案由】    毒品危害防制條例
【裁判全文】
臺灣宜蘭地方法院刑事判決               98年度訴字第117號
公  訴  人  臺灣宜蘭地方法院檢察署檢察官
被      告  甲○○
上列被告因毒品危害防制條例案件，經檢察官提起公訴（97年度
毒偵字第1048號），本院判決如下：
    主  文
甲○○犯施用第一級毒品罪，累犯，處有期徒刑壹年。又犯施用
第二級毒品罪，累犯，處有期徒刑玖月。應執行有期徒刑壹年陸
月。
    事  實
一、甲○○前因施用毒品案件，經送觀察勒戒後，認為無繼續施
    用毒品之傾向，而於民國94年2月23日執行完畢釋放，並經
    臺灣雲林地方法院檢察署檢察官以94年度毒偵緝字第10號為
    不起訴處分確定。復因妨害自由案件，經最高法院以96年度
    台上字第1784號判決判處有期徒刑二年、因施用毒品案件，
    經臺灣高等法院臺南分院以95年度上易字第106號判決判處
    有期徒刑七月，嗣經臺灣高等法院以96年度聲減字第282號
    裁定減刑二分之一，並合併定其二罪之應執行刑為有期徒刑
    一年二月確定，甫於民國96年7月16日縮刑期滿執行完畢。
    詎甲○○猶不知悔改，明知海洛因、甲基安非他命分別為毒
    品危害防制條例第2條第2項第1、2款所規定之第一、二級毒
    品，均不得擅自施用，竟仍於前開觀察勒戒執行完畢釋放後
    五年內，基於施用第一級毒品海洛因之犯意，於97年8月27
    日凌晨1時18分許為警採尿前回溯26小時內某時，在台北縣
    境內某處，施用第一級毒品海洛因一次。復又基於施用第二
    級毒品甲基安非他命之犯意，於97年8月27日凌晨1時18分許
    為警採尿前回溯96小時內某時，在台北縣境內某處，施用第
    二級毒品甲基安非他命（起訴書繕為安非他命）一次。嗣甲
    ○○因違反槍砲彈藥刀械管制條例案件，經最高法院以96年
    度台上第5310號判決判處有期徒刑三年六月確定後，甲○○
    拒不到案執行，遭臺灣板橋地方法院檢察署發佈通緝，警方
    於97年8月26日晚間7時30分許，據報前往甲○○藏身地台北
    縣新莊市○○路883巷3號5樓查緝，甲○○見員警上門查緝
    ，遂逃往隔鄰台北縣新莊市○○路883巷1號5樓躲藏，惟仍
    遭警方當場查獲逮捕，警方並在甲○○藏身地台北縣新莊市
    ○○路883巷3號5樓內查扣海洛因毒品一包、安非他命類毒
    品一包及玻璃球、注射針筒、分裝袋、分裝杓、止血帶等施
    用毒品工具，警方乃將甲○○帶回警局製作筆錄，並於97年
    8月27日凌晨1時18分許採集甲○○之尿液送驗，其尿液檢驗
    結果呈現施用第一級毒品海洛因代謝後之嗎啡、可待因陽性
    反應、施用第二級毒品甲基安非他命代謝後之安非他命、甲
    基安非他命陽性反應，警方始查悉甲○○上開施用海洛因、
    甲基安非他命之情。
二、案經臺北縣政府警察局新莊分局報請臺灣板橋地方法院檢察
    署檢察官呈請臺灣高等法院檢察署令轉臺灣宜蘭地方法院檢
    察署檢察官偵查起訴。
    理  由
一、證據能力：
（一）被告雖辯稱「伊並非毒品危害防制條例第33條之特定人員
      ，亦非違反毒品危害防制條例的現行犯，更不具因違反毒
      品危害防制條例而遭通緝協尋之身分，員警無權採集伊之
      尿液送驗。況且，本件尿液採集罐亦並非伊親自封緘。因
      此，員警所為之採尿已違反法定程序，故本件採集之尿液
      自無證據能力。」云云，然查：
１、按「檢察事務官、司法警察官或司法警察因調查犯罪情形及
    蒐集證據之必要，對於經拘提或逮捕到案之犯罪嫌疑人或被
    告，得違反犯罪嫌疑人或被告之意思，採取其指紋、掌紋、
    腳印，予以照相、測量身高或類似之行為；有相當理由認為
    採取毛髮、唾液、尿液、聲調或吐氣得作為犯罪之證據時，
    並得採取之。」，刑事訴訟法第205條之2定有明文。本件情
    形，被告甲○○前曾因施用毒品件，先後經法院裁定送觀察
    勒戒及判處有期徒刑確定，甫於96年7月16日縮刑期滿執行
    有期徒刑完畢之事實，有卷附之臺灣高等法院被告前案紀錄
    表可資參照。其次，被告前亦因違反槍砲彈藥刀械管制條例
    案件，經最高法院以96年度台上第5310號判決判處有期徒刑
    三年六月確定後，因被告拒不到案執行，臺灣板橋地方法院
    檢察署乃對被告發佈通緝，警方於97年8月26日晚間7時30分
    許，據報前往被告之藏身地台北縣新莊市○○路883巷3號5
    樓查緝，被告見員警上門查緝，遂逃往隔鄰台北縣新莊市○
    ○路883巷1號5樓躲藏，惟仍遭警方當場查獲逮捕，警方並
    在被告之藏身地台北縣新莊市○○路883巷3號5樓內查扣海
    洛因毒品一包、安非他命類毒品一包及玻璃球、注射針筒、
    分裝袋、分裝杓、止血帶等施用毒品工具，警方於將被告帶
    回警局製作筆錄時，因被告有施用毒品之前案紀錄，且查獲
    現場有上開毒品及施用毒品工具，乃懷疑被告涉嫌施用毒品
    ，遂於97年8月27日凌晨1時18分許採集被告之尿液送驗等事
    實，亦據證人即承辦員警乙○○於本院審理時證述明確（見
    本院卷第97頁），並有臺灣高等法院被告前案紀錄表、臺北
    縣政府警察局新莊分局執行拘提逮捕告知本人通知書、被告
    於97年8月27日凌晨零時52分至凌晨1時18分許接受警方詢問
    時之調查筆錄在卷可稽（見本院卷第63至66頁）。依此，被
    告前既有施用毒品之前案紀錄，且於查獲地即被告藏身地復
    有上開毒品及施用毒品工具遭查扣，員警依上開跡證自足懷
    疑被告可能涉嫌施用毒品，且為調查確認被告是否確有施用
    毒品之犯行，員警亦有相當理由認為採取被告尿液得作為犯
    罪之證據，則依上開刑事訴訟法第205條之2規定，員警自得
    採取被告之尿液送驗，且得違反被告之意思為之。因此，本
    件執法員警採取被告之尿液送驗，自合於前揭法律之規定，
    被告所辯「員警無權採集伊之尿液送驗」云云，顯有誤會，
    毫無足取。
２、刑事訴訟法第205條之2固然規定司法警察因調查犯罪情形及
    蒐集證據之必要，對於經拘提或逮捕到案之犯罪嫌疑人或被
    告，於有相當理由時，得違反犯罪嫌疑人或被告之意思，採
    取其尿液作為犯罪之證據，然其並未規定採尿之法定程序為
    何。因此，只要能確定尿液確係被採尿人所親自排放，且係
    在不受污染之情形下所採得，事後亦未遭人為刻意污染，即
    不能謂其採尿之程序違反法律規定。至於實際執法之司法警
    察機關為統一採尿作業流程，落實管理監督機制，固然有頒
    訂相關採尿流程行政規定之情形（參臺北縣政府警察局新莊
    分局98年12月23日北縣警新刑字第0980063190號函送之「警
    察機關執行毒品犯罪嫌疑人尿液採驗作業規定」，見本院卷
    第130至132頁），惟上開採尿行政規定只是行政機關內部的
    作業流程及監督管理規定，並非法律所規定之「法定採尿程
    序」（參卷附「警察機關執行毒品犯罪嫌疑人尿液採驗作業
    規定」第一點「內政部警政署為律定警察機關對於毒品犯罪
    嫌疑人執行尿液檢體採集、檢體保管、送驗及銷毀之作業，
    確保尿液採驗程序之完備，落實管理監督機制，特制定本作
    業規定。」規定即明），是以即便員警於採尿時有違反前揭
    行政作業流程規定之情形，亦不能因此即謂員警之採證已違
    反法定採尿程序，而遽認員警採證所得之尿液（即證物）不
    得採為證據（即無證據能力）。本件情形，「警察機關執行
    毒品犯罪嫌疑人尿液採驗作業規定」第六點已規定「採集尿
    液後，應於採尿處所立即將尿液檢體裝入甲、乙二瓶尿液容
    器內，每瓶尿液量須達三十毫升，由提供尿液之犯罪嫌疑人
    按捺左大拇指指紋封緘，採尿人員及第一層主管或副主管並
    應於封緘條核章。」，另證人即負責採尿員警乙○○亦於本
    院審理時證述「本件被告之尿液，是在被告面前，由我本人
    貼上封條封緘的。」等情明確（見本院卷第102至103頁），
    可見員警乙○○於對被告採尿時，並未讓被告親自於尿液採
    集罐上貼上封條封緘之舉，確實已違反前揭行政作業規定，
    然依前所述，尚不能因此即謂員警之採證已違反法定採尿程
    序，而遽認員警採證所得之尿液無證據能力。實則，「警方
    交給被告二個乾淨的瓶子，由一名員警全程陪同被告採尿，
    被告將尿液先排放在一個瓶子內，再由被告將尿液分裝到另
    一個瓶子，之後由被告將瓶蓋蓋上，將尿瓶交給警方，警方
    便製作標籤，請被告在標籤上捺指印，之後警方便將標籤貼
    在尿瓶上封緘。從被告採完尿蓋上瓶蓋，一直到警方貼上封
    條完成封緘為止，尿瓶都沒有脫離警方及被告的視線，警方
    製作標籤、貼上標籤封緘等動作也都是在被告面前完成，在
    此期間尿瓶也沒有被打開過。」等情，已據證人乙○○證述
    在卷（見本院卷第97至103頁），且經本院於採集被告口腔
    唾液檢體後，連同本件扣案之尿液檢體送請法務部調查局DN
    A實驗室進行DNA序列比對之結果，確認扣案之尿液檢體確屬
    被告本人所排放之事實，亦有法務部調查局DNA實驗室99年1
    月6日調科肆字第09900001850號鑑定書及其附件在卷可憑（
    見本院卷第133至135頁）。此外，依卷內所附之尿液檢驗結
    果（參見板橋地檢署偵查卷第7頁台灣檢驗科技股份有限公
    司濫用藥物檢驗報告）及前揭DNA鑑定報告，本件亦無證據
    顯示扣案之被告尿液檢體有於採尿過程中遭到污染或事後已
    遭人為刻意污染之情形。則在本件採集之尿液確定係被採尿
    人即被告所親自排放，且係於不受污染之情形下所採得，事
    後亦未遭人為刻意污染之情形下，自難認為員警乙○○對被
    告所為之採尿程序已經違反法定之程序。故被告所辯「本件
    尿液採集罐亦並非伊所親自封緘，員警採尿違反法定程序。
    」云云，亦屬無據，自不足採。另被告聲請傳喚97年8月27
    日與其一同被捕之張姓嫌犯，欲證明警方採尿作業程序有兩
    套乙情，本院認為已無調查之必要，附此敘明。
３、綜上所述，本件警方既非違法對被告採集尿液，且警方採集
    被告尿液之程序亦無違背法定程序，則本件員警所採得之被
    告尿液自有證據能力，被告前揭所辯並不足採。
（二）按被告以外之人於審判外之言詞或書面陳述，除法律有規
      定者外，不得作為證據；被告以外之人於審判外之陳述，
      雖不符前四條之規定，而經當事人於審判程序同意作為證
      據，法院審酌該言詞陳述或書面陳述作成時之情況，認為
      適當者，亦得為證據；當事人、代理人或辯護人於法院調
      查證據時，知有第159條第1項不得為證據之情形，而未於
      言詞辯論終結前聲明異議者，視為有前項之同意，刑事訴
      訟法第159條第1項、第159條之5第1項、第2項分別定有明
      文。本件情形，被告、檢察官於本院審理時對於下列所述
      之證據資料，均不爭執其證據能力，本院審酌該等證據資
      料作成時之狀況，亦無不宜作為證據情事，依前舉刑事訴
      訟法第159條之5第2項規定，自均得作為證據。
二、認定犯罪事實所憑之證據及理由：
    訊據被告甲○○矢口否認有施用第一級毒品海洛因、第二級
    毒品甲基安非他命之犯行，辯稱「97年8月27日前四天，我
    都在台北縣境內活動，我在97年8月27日被警察採尿前，根
    本沒有施用海洛因或甲基安非他命。本件的尿液採集罐並非
    我親自封緘，尿液可能不是我的，員警也可能在尿液中動手
    腳，所以驗尿的結果不足採信。」云云。經查：
（一）被告甲○○前因施用毒品案件，經送觀察勒戒後，認為無
      繼續施用毒品之傾向，而於94年2月23日執行完畢釋放，
      並經臺灣雲林地方法院檢察署檢察官以94年度毒偵緝字第
      10號為不起訴處分確定。復因施用毒品案件，經臺灣高等
      法院臺南分院以95年度上易字第106號判決判處有期徒刑
      七月確定，甫於96年7月16日縮刑期滿執行完畢。嗣被告
      又因違反槍砲彈藥刀械管制條例案件，經最高法院以96年
      度台上第5310號判決判處有期徒刑三年六月確定後，被告
      拒不到案執行，遭臺灣板橋地方法院檢察署發佈通緝，警
      方於97年8月26日晚間7時30分許，據報前往被告藏身地台
      北縣新莊市○○路883巷3號5樓查緝，被告見員警上門查
      緝，遂逃往隔鄰台北縣新莊市○○路883巷1號5樓躲藏，
      惟仍遭警方當場查獲逮捕，警方並在被告藏身地台北縣新
      莊市○○路883巷3號5樓內查扣海洛因毒品一包、安非他
      命類毒品一包及玻璃球、注射針筒、分裝袋、分裝杓、止
      血帶等施用毒品工具，警方乃懷疑被告施用毒品，遂於97
      年8月27日凌晨1時18分許採集被告之尿液送驗，採尿時尿
      液確係由被告親自排放，且以乾淨的瓶子盛裝，並由被告
      親自蓋上瓶蓋後，由員警在被告面前貼上被告已按捺指印
      之封條加以封緘，於採尿及封緘之過程中，所採集之尿液
      檢體始終均在被告面前，並未脫離被告視線等事實，已據
      證人乙○○於本院審理時證述明確（見本院卷第97至103
      頁），並有全國施用毒品案件紀錄表、法務部全國檢察官
      線上查詢刑案人犯在監所最新資料報表、臺灣高等法院被
      告前案紀錄表、臺灣雲林地方法院檢察署94年度毒偵緝字
      第10號不起訴處分書、臺北縣政府警察局新莊分局執行拘
      提逮捕告知本人通知書、臺北縣政府警察局新莊分局偵辦
      毒品危害防制條例案被移送人姓名代碼對照表、被告於97
      年8月27日凌晨零時52分至凌晨1時18分許接受警方詢問時
      之調查筆錄各一件附卷可佐。其次，經本院勘驗扣案尿液
      檢體瓶身，其結果為「尿瓶係以一紅字長條型標籤黏貼瓶
      罐，自瓶罐一側黏貼，延伸至瓶口，再往瓶罐另一側黏貼
      。一側標籤記載『檢體編號：D0000000、採尿人員/主管
      人員偵查佐乙○○』。另一側標籤記載『台北縣政府警察
      局、送驗單位：新莊分局、移送文號：（空白）、尿液檢
      體瓶封條（乙瓶）』，瓶蓋上貼有板橋地檢署97尿4962封
      條。將板橋地檢署97尿4962標籤撕開，確有受檢人左姆指
      印，並有印文一枚。」之事實，亦有勘驗筆錄在卷可稽（
      見本院卷第93、103頁）。再者，本院於98年11月30日審
      理期日採集被告口腔唾液檢體，與扣案送驗之被告尿液檢
      體，併送法務部調查局DNA實驗室進行DNA序列比對，鑑驗
      結論為該尿液檢體與被告口腔棉棒上所檢出之粒腺體DNA
      序列均相同，研判上述檢體很有可能（機率99.7﹪以上）
      來自同一人或其同母系血緣關係之人，此有法務部調查局
      DNA實驗室99年1月6日調科肆字第09900001850號鑑定書及
      其附件在卷可憑（見本院卷第133至135頁）。依此，足證
      前揭送驗尿液檢體，確為被告所親自排放之尿液，並無他
      人尿液混充或假冒被告尿液之情形，是被告辯稱「送驗尿
      液檢體並非伊所親自排放之尿液」云云，顯與事實不符，
      尚難採信。
（二）其次，員警將97年8月27日凌晨1時18分許所採集之前揭被
      告尿液送請台灣檢驗科技股份有限公司檢驗後，該中心先
      以EIA酵素免疫分析法進行初步之檢驗，其結果呈現鴉片
      類及安非他命類陽性反應，該公司遂再以GC／MS氣相層析
      質譜儀進行確認檢驗，結果呈現施用海洛因代謝後之嗎啡
      、可待因陽性反應，及呈現施用甲基安非他命代謝後之安
      非他命、甲基安非他命陽性反應。確認檢驗濃度達嗎啡大
      於3500ng/mL、可待因1934ng/mL；安非他命大於3000ng/m
      L、甲基安非他大於3000ng/mL之事實，亦有臺北縣政府警
      察局新莊分局偵辦毒品危害防制條例案被移送人姓名代碼
      對照表、台灣檢驗科技股份有限公司濫用藥物檢驗報告各
      一紙在卷可參（見板橋地檢署偵查卷第6、7頁）。
（三）至於被告雖另辯稱「本件的尿液採集罐並非我親自封緘，
      ，員警可能在尿液中動手腳，所以驗尿的結果不足採信。
      」云云，然被告上開所辯僅係空言臆測，並無任何證據資
      料可資佐證。況且，本件係由警方交給被告二個乾淨的瓶
      子，由一名員警全程陪同被告採尿，被告將尿液先排放在
      一個瓶子內，再由被告將尿液分裝到另一個瓶子，之後由
      被告將瓶蓋蓋上，將尿瓶交給警方，警方便製作標籤，請
      被告在標籤上捺指印，之後警方便將標籤貼在尿瓶上封緘
      ，從被告採完尿蓋上瓶蓋，一直到警方貼上封條完成封緘
      為止，尿瓶都沒有脫離警方及被告的視線，警方製作標籤
      、貼上標籤封緘等動作也都是在被告面前完成，在此期間
      尿瓶也沒有被打開過之事實，亦據證人乙○○證述在卷（
      見本院卷第96至103頁）。佐以證人乙○○與被告並不相
      識，彼此間亦無任何嫌隙（此為被告所自承，見本院卷第
      148頁），證人乙○○於依法執行逮捕通緝犯、偵查施用
      毒品案件及本院審理時，自無甘冒涉犯濫權追訴罪、誣告
      罪、偽證罪之風險，而蓄意構陷被告入罪之理。是以證人
      乙○○前揭證詞應堪採信為真實，被告前揭所辯要屬事後
      卸責及臆測之詞，實不足信。
（四）再者，以EIA酵素免疫分析法初步篩檢尿液中之嗎啡、可
      待因、安非他命、甲基安非他命濃度時，檢驗結果固有相
      當程度偽陽性之可能，故尿液經初步檢驗呈陽性反應之檢
      體，均須作確認檢驗，以排除偽陽性之現象。而氣相層析
      質譜儀乃目前就藥物篩檢結果必須進一步確認時所最常採
      用之確認方法，在正常的操作條件下，以氣相層析質譜儀
      作藥物及其代謝物之定性及定量分析，幾乎不會有偽陽性
      反應產生，其檢驗結果具有公信力。因此，依據行政院衛
      生署所訂定之「濫用藥物尿液檢驗機構認可基準」即規定
      「初步檢驗應採用免疫學分析方法，尿液檢體中濫用藥物
      或其代謝物之濃度高於或等於下列濃度應認定為陽性：鴉
      片代謝物—300ng/mL、安非他命類代謝物—500ng/mL。」
      、「所有初步檢驗結果為陽性或有疑義之尿液檢體應再以
      氣相層析質譜分析方法進行確認檢驗，尿液檢體中濫用藥
      物或其代謝物之濃度高於或等於下列之濃度時，認定該藥
      物之存在：海洛英、鴉片代謝物—嗎啡300ng/mL、可待因
      300ng/mL。安非他命類藥物—安非他命：500ng/mL、甲基
      安非他命：500ng/mL（註：尿液檢體中甲基安非他命之濃
      度高於500ng/mL時，其代謝物安非他命之濃度亦應同時等
      於或高於200ng/mL，方可判定為檢出甲基安非他命成分。
      ）」。從而，以氣相層析質譜儀作交叉確認檢驗時，若仍
      檢出尿液中呈現嗎啡、可待因、安非他命、甲基安非他命
      陽性反應，即可確認該尿液中確實含有嗎啡、可待因、安
      非他命、甲基安非他命之成份，而排除偽陽性之可能〈另
      可參行政院衛生署管制藥品管理局90年11月16日管檢字第
      100037號函、92年7月23日管檢字第0920005609號函，見
      司法院編印法官辦理刑事案件參考手冊（一）第190至191
      、147至150頁〉。再佐以「海洛因於人體內可迅速代謝成
      6—乙醯嗎啡，然後轉變成嗎啡，根據Yong及Lik在Bullet
      in on Narcotics所發表之報告，施用海洛因後一小時，
      即可於尿液中檢出嗎啡成分。至於施用多久後仍可檢出相
      關成分，依據Cone及Welch發表於Journal of Analytical
      Toxicology（1991）之報告，分別施用單一劑量3mg及6mg
      之海洛因，可檢測到6—乙醯嗎啡之期間平均約2.4至4.2
      小時，最久者不超過8小時，即使施用更高劑量，在24小
      時或更短期間內即無法檢出該成分，而可檢測到嗎啡之期
      間則平均約達17至26小時。」、「非法濫用之海洛因毒品
      在製造過程中，常含有少量雜質乙醯可待因，乙醯可待因
      經人體代謝後，在尿液中會產生可待因，因此非法施用海
      洛因毒品者，在尿液中可檢出較大量之嗎啡成分，及較少
      量之可待因成份。」「毒品施用後，於尿液中可檢出之最
      大時限，與施用劑量、施用頻率、施用方式、施用者飲水
      量之多寡、個人體質、代謝情況、檢體收集時間點及所用
      檢測方法之靈敏度等因素有關，因個案而異。依據Clarke
      's Isolation and Identification of Drugs第二版記載
      ，血液中藥物之半衰期（濃度減半所需時間）分別為安非
      他命12小時、甲基安非他命9小時。一般於尿液中可檢出
      之最大時限安非他命1至4天、甲基安他命1至5天」之事實
      ，亦有行政院衛生署管制藥品管理局90年5月4日管檢字第
      93902號函、法務部法醫研究所93年10月13日法醫毒字第0
      930003574號函、行政院衛生署管制藥品管理局92年7月23
      日管檢字第0920005609函可參〈見司法院編印法官辦理刑
      事案件參考手冊（一）第139至140、184至185、147至150
      頁〉。此外，依上開濫用藥物尿液檢驗報告所檢出之各項
      確認濃度（嗎啡大於3500ng/mL、可待因1934ng/mL、安非
      他命大於3000ng/mL、甲基安非他大於3000ng/mL）及其比
      例值以觀，堪認被告尿液中之毒品代謝物成分確係來自於
      施用後人體之代謝物，並非事後單純添加毒品於尿液中所
      致〈參見司法院編印法官辦理刑事案件參考手冊（一）第
      243至245頁所附之毒品鑑定結果判讀與問題解析文獻資料
      〉，故本件自可排除上開尿液乃事後以人工方式添加毒品
      之可能。依此，益徵被告所辯「員警可能在尿液中動手腳
      ，所以驗尿的結果不足採信」云云，純屬卸責及臆測之詞
      ，顯不足採。從而，被告於觀察勒戒執行完畢釋放後五年
      內，又於97年8月27日凌晨1時18分許為警採尿前回溯26小
      時內某時，在台北縣境內某處，施用第一級毒品海洛因一
      次。另又於97年8月27日凌晨1時18分許為警採尿前回溯96
      小時內某時，在台北縣境內某處，施用第二級毒品甲基安
      非他命（起訴書雖繕為安非他命，然依前揭尿液檢驗結果
      ，應以甲基安非他命較為精確，爰予更正之）一次，應可
      認定。
（五）綜上所述，本件事證已臻明確，被告空言否認犯行，要屬
      飾卸之詞，諉無足取，其施用第一級毒品海洛因、第二級
      毒品甲基安非他命之犯行，均堪予認定，均應依法論科。
三、論罪科刑：
    查海洛因、甲基安非他命分別為毒品危害防制條例第2條第2
    項第1、2款所規定之第一、二級毒品，不得擅自施用，故核
    被告施用海洛因、甲基安非他命之行為，分別係犯毒品危害
    防制條例第10條第1項之施用第一級毒品罪、同條例第2項之
    施用第二級毒品罪。被告施用行為前持有第一級毒品海洛因
    、第二級毒品甲基安非他命之低度行為，分別為其施用之高
    度行為所吸收，均不另論罪。又被告有事實欄一所載之前案
    紀錄，且甫於96年7月16日縮刑期滿執行有期徒刑完畢之事
    實，有卷附之臺灣高等法院被告前案紀錄表可資參照，其於
    受有期徒刑之執行完畢後，五年以內故意再犯有期徒刑以上
    之施用第一級毒品罪、施用第二級毒品罪，俱為累犯，均應
    依法加重其刑。另被告所犯上開二罪間，犯意各別、行為互
    殊，應予分論併罰。爰審酌被告之素行、智識程度；犯罪之
    動機、目的、手段；前已因施用毒品之犯行，經執行觀察勒
    戒及有期徒刑完畢，卻不知悔改，復繼續沾染毒品惡習，其
    各次施用毒品行為對於自身及社會所造成之危害程度非輕；
    犯後態度等一切情狀，酌情分別量處如主文所示之刑，並定
    其應執行之刑，以示警懲。至於公訴人雖求為判處施用第一
    級毒品罪有期徒刑一年四月、施用第二級毒品罪有期徒刑十
    月，定應執行刑有期徒刑二年，惟本院審酌前揭各情後，認
    為量處如主文所示之刑及應執行刑，已罰當其罪，公訴人之
    求刑尚嫌過重，附此敘明。
據上論斷，應依刑事訴訟法第299條第1項前段，毒品危害防制條
例第10條第1項、第2項，刑法第11條前段、第47條第1項、第51
條第5款，判決如主文。
本案經檢察官劉憲英到庭執行職務。
中    華    民    國    99    年    3    月      8    日
                  刑事第二庭審判長法  官  林惠玲
                                  法  官  張育彰
                                  法  官  劉家祥
以上正本證明與原本無異。
如不服本判決應於收受本判決後10日內向本院提出上訴書狀，並
應敘述具體理由。若未敘述理由者，應於上訴期間屆滿後20日內
向本院補提理由書狀（均須按他造當事人之人數附繕本）。
                                  書記官  葉書毓
中    華    民    國    99    年    3     月    8     日
附錄本案論罪科刑法條：
毒品危害防制條例第10條第1項、第2項
施用第一級毒品者，處 6 月以上 5 年以下有期徒刑。
施用第二級毒品者，處 3 年以下有期徒刑。

司法院資訊處製作；財團法人民間司法改革基金會備份。
